【裁判字號】    90,易,546
【裁判日期】    901211
【裁判案由】    違反毒品危害防制條例
【裁判全文】
臺灣基隆地方法院刑事判決                            九十年度易字第五四六號
    公  訴  人  臺灣基隆地方法院檢察署檢察官
    被      告  甲○○
右列被告因違反毒品危害防制條例案件，經檢察官提起公訴（九十年度毒偵字第一四
二七號），本院判決如左：
    主  文
甲○○施用第二級毒品，處有期徒刑柒月。
    事  實
一、甲○○因二次施用第二級毒品案件，經送觀察、勒戒後，均認無繼續施用毒品之
    傾向，由台灣基隆地方法院檢察署檢察官分別於八十八年二月一日、八十九年一
    月二十四日，以八十八年度偵字第一０三號、八十九年度毒偵緝字第一九號為不
    起訴處分確定。詎渠復於八十九年間施用第二級毒品安非他命，經台灣基隆地方
    法院檢察署檢察官於八十九年七月二十六日以八十九年度毒偵字第一六七三號聲
    請簡易判決處刑，經本院於八十九年八月十四日以八十九年度基簡字第六四三號
    判處有期徒刑五月，如易科罰金以三百元折算一日，並於同年九月十一日確定；
    另其再於八十九年間施用第二級毒品安非他命，經台灣基隆地方法院檢察署檢察
    官於八十九年十一月八日以八十九年度毒偵字第二二七五號聲請簡易判決處刑，
    經本院改以通常程序審理，於九十年二月二十七日以八十九年度易字第七七八號
    判處有期徒刑六月，如易科罰金以三百元折算一日，並於同年四月九日確定（均
    尚未執行）。詎甲○○復於九十年八月二十二日十時十分採尿前之四日內某時，
    在不詳地點，施用第二級毒品安非他命一次，嗣於九十年八月二十二日由台灣基
    隆地方法院檢察署觀護人通知其到場採集尿液，經送台灣尖端先進生技醫藥股份
    有限公司檢驗因而查獲。
二、案經臺灣基隆地方法院檢察署觀護人報請臺灣基隆地方法院檢察署檢察官偵查起
    訴。
    理  由
一、訊據被告甲○○矢口否認於九十年八月二十二日驗尿前四日吸用安非他命之事實
    ，辯稱：並未施用第二級毒品安非他命云云。經查，被告於九十年八月二十二日
    於臺灣基隆地方法院檢察署觀護人室採尿送驗，經台灣尖端先進生技醫藥股份有
    限公司濫用藥物檢驗中心以ＥＩＡ酵素免疫分析法為初步檢驗，再以ＧＣ／ＭＳ
    氣相層析質譜儀為確認檢驗，呈甲基安非他命陽性反應等情，有該公司出具之濫
用藥品尿液檢驗報告一紙附卷可稽，足以排除偽陽性之存在，是被告前開所辯與
    事實不符，不足採信。又查被告前因施用毒品案件，已經觀察、勒戒二次，並由
    台灣基隆地方法院檢察署檢察官分別以八十八年度偵字第一０三號、八十九年度
    毒偵緝字第一九號為不起訴處分確定；嗣被告復於八十九年間分別施用第二級毒
    品安非他命，經本院分別以八十九年度基簡字第六四三號、八十九年度易字第七
    七八號判處有期徒刑五月、六月，均如易科罰金以三百元折算一日確定（均尚未
    執行），有不起訴處分書及本院刑事判決書在卷為憑，被告此次所犯為「三犯」
    以上施用第二級毒品，事證明確，犯行堪以認定，應依法論科。
三、查安非他命為公告管制之第二級毒品，被告於右揭時地施用安非他命，核其所為
    ，係犯毒品危害防制條例第十條第二項之施用第二級毒品罪。其持有毒品之低度
    行為為施用之高度行為所吸收，不另論罪。爰審酌被告素行不端，已如前述，多
    次施用毒品，卻不予戒除，惟屬自傷行為，對於社會危害不大等一切情狀，而量
    處如主文所示之刑，以示儆懲。
據上論斷，應依刑事訴訟法第二百九十九條第一項前段，毒品危害防制條例第十條第
二項、第二十條第三項前段，判決如主文。
本案經檢察官林明志到庭執行職務。
中      華      民      國    九十      年     十二     月     十一     日
                                      臺灣基隆地方法院刑事第三庭
                                              法  官  何 怡 
右正本證明與原本無異。
對於本件判決如有不服，應於收受送達後十日內，向本院提出上訴書狀，上訴於臺灣
高等法院，並按他造當事人之人數附具繕本。
                                              書記官  湯 惠 芳
中      華      民      國    九十      年     十二     月     十四     日
附錄論罪法條
毒品危害防制條例第十條第二項：
施用第二級毒品者，處三年以下有期徒刑。


司法院資訊處製作；財團法人民間司法改革基金會備份。
